臺灣臺北地方法院小額民事判決
　　　　　　　　　　　　　　　　  110年度北小字第3266號
原      告  福之鄉大廈管理委員會

法定代理人  廖梅倖  
訴訟代理人  魯慶祥  
被      告  林田    
上列當事人間給付管理費事件，於中華民國110年11月11日言詞
辯論終結，本院判決如下：
    主    文
被告應給付原告新臺幣肆仟零伍拾元，及自民國一百一十年四月
十日起至清償日止，按年息百分之五計算之利息。
訴訟費用新臺幣壹仟元由被告負擔。
本判決得假執行；被告如以新臺幣肆仟零伍拾元為原告預供擔保
後，得免為假執行。
    事實及理由
一、原告主張：被告所居住之系爭房屋(坐落於臺北市○○區○○路0
    段00號4樓之1)自民國（下同）109年10月起至110年2月，欠
    繳社區共同管理費用共計金額為新臺幣（下同）4050元，經
    原告多次催討未果，爰請求被告給付4050元之管理費。並聲
    明：被告應給付原告4050元，及自支付命令狀繕本送達之翌
    日(110年4月10日，本院110年度司促字第4418號卷，下稱支
    付命令卷，第91頁)起至清償日止，按年息5％計算之利息。
二、被告則以：
　㈠因109年福之鄉大廈區分所有權人會議(以下簡稱為區權會)開
    會通知單上根本沒有任何議題提案，會前也沒訊息說要調漲
    管理費，突然通過調漲管理費。又第一、二次區權會紀錄的
    召集人均由不具區分所有權人身分李健榮簽名，且李健榮先
    生在第二次(重開議)區權會現場在台上以召集人身分召開會
    議。為社區程序正義，被告主張區分所有權人會議及調漲管
    理費應屬自始無效，故此期間應繳的管理費總額為依原(調
    漲前)管理費計算無誤，並無積欠任何管理費。　　　
　㈡109年第一次區權會會議紀錄(被證三)召集人為李健榮(不具
    區分所有權人身分、公告的有簽名，給住戶的沒簽名)；第
    二次區權會會議紀錄(被證四)召集人亦為不具區分所有權人
    身分的李健榮召集開會並簽名。據此，召集人不符「公寓大
    廈管理條例」第25條 召集人要具區分所有權人身分之規定
    ，依最高法院92年台上字第2517號民事判決指出，當召集人
    身分不符規定，則會議不成立。
　㈢又據悉109年第二次區權會紀錄送臺北市政府公寓大廈管理科
    報備，被退件，吾等要求廖梅倖主委公布說明，再三要求說
    明，廖主委就是置之不理；更可議的是住戶申請閱覽資料竟
    遭不符身分的李健榮先生(也不是委員)開會變造「公寓大廈
    管理條例」第35條(將「利害關係人」變造為「區分所有權
    人」)發文來欺壓住戶(被證六)，經北市府承辦單位發文「
    北市都建寓字第1093086805號」函糾正，管委會才於110年1
    月8日發函給被告同意(被證七)，然至今尚未給全(事涉區權
    會出席費的簽領憑證)；110年1月27日在第23屆第14次委員
    會前書面向管委會提案竟被視為無效，不列入紀錄(被證八)
    、…等。管委會還有多項不法事項，因配合疫情規定而放緩
    處理。具專業的龍翔保全承辦包商魯慶祥先生和保全蕭炳榕
    組長明知會議程序不合法理應指出作業的缺失而匡正，保全
    魯慶祥先生但卻接受管委會廖梅倖主委的委任出席調解會，
    調解委員建議再開一次區權會議解決，卻遭魯先生拒絕，至
    調解不成，接著利用支付命令進行追討不存在的債務，實在
    離譜。
　㈣並聲明：原告之訴駁回。
三、得心證之理由：　　
　㈠按當事人主張有利於己之事實者，就其事實有舉證之責任，
    民事訴訟法第277 條前段定有明文，是民事訴訟如係由原主
    張權利者，應先由原告負舉證之責，若原告先不能舉證，以
    證實自己主張之事實為真實，則被告就其抗辯事實即令不能
    舉證，或其所舉證據尚有疵累，亦應駁回原告之請求（最高
    法院17年上字第917 號判例意旨參照）。又事實有常態與變
    態之分，其主張常態事實者無庸負舉證責任，反之，主張變
    態事實者，則須就其所主張之事實負舉證責任（最高法院86
    年度台上字第891 號判決意旨參照）。原告請求被告給付10
    9年10月至110年2月之管理費，依前述舉證責任分配之原責
    ，自應就其請求權成立有利於伊之事實，負舉證責任。被告
    辯稱原告有「偽造會議紀錄」、「第二次區權會中其有當場
    提出程序問題」、「第二次區權會由無召集人召開」等有利
    於己之事實，自應對之負舉證責任。
　㈡原告主張被告積欠109年10月至110年2月之管理費4050元之事
    實，據其提出欠費統計表、調解不成立證明、組織章程管理
    規則、區分所有權人(下簡稱區權人)會議紀錄、會議出席委
    託書、臺北市政府組織報備核備公文為證，被告雖對未繳10
    9年10月至110年2月間就漲價部分之管理費4050元之事實不
    爭執，惟辯稱：該次區權人會議未合法召集、對於管理費調
    漲之議案未通知區權人、會議中伊提程序問題未受處理、原
    告事後偽造會議紀錄等如前述情詞置辯云云。　
　⒈關於區權人會議之召開可否由區權人代理人為之，如區權人
    規約若未明文禁止，則依民法代理之相關規定為之，似無不
    許之理。觀原告組織章程及管理規約(本院卷第259至269頁)
    並未限制主任委員不得由他人代理，民法亦無不得由他人代
    理召開會議之限制，其區權人會議自無禁止代理之理，故福
    之鄉大廈109年7月25日第2次區權人大會由主任委員廖梅倖
    召集(本院卷第173頁)，於109年7月25日上午10時由廖梅倖
    之代理人李健榮召該是次會議，尚無何違背法令之處，被告
    執詞稱會議召集不合法云云，殊屬無理。至於被告引用之實
    務見解均非與本案事實相同，自不得比附援引，不足以拘束
    本院；更何況，前開實務見解均僅稱「召集不符規定者無效
    」，惟本院既認該次召集會議由主任委員召集、由主任委員
    授權之代理人召開會議尚無違背法令之處，自與前開實務見
    解無何違背，被告對之應有誤會。
　⒉按「區分所有權人會議，應由召集人於開會前10日以書面載
    明開會內容，通知各區分所有權人。但有急迫情事須召開臨
    時會者，得以公告為之；公告期間不得少於2日。管理委員
    之選任事項，應在前項開會通知中載明並公告之，不得以臨
    時動議提出」公寓大廈管理條例第30條定有明文。依照前開
    法條之反面解釋，似除「管理委員之選任事項」方需在「開
    會通知中載明並公告之，不得以臨時動議提出」，就其餘事
    項並未規範，則關於「管理費之調整」以「未載明會議通知
    」之「正式議案」提出，或以「臨時動議」提出，當無不許
    之理(本院卷第119頁，其為該次會議第1案)，被告屢屢執詞
    原告於未載明會議通知之「正式議案」提出為會議無效云云
    ，實有誤會。
　⒊就該次管理費之調整案，依福之鄉大廈109年區分所有權人大
    會第2次會議會議紀錄，該次就管理費調整案討論時，被告
    並無提出「管委會未公開財務資料前，不得就管理費之調整
    案表決之臨時動議」，此有該次會議紀錄可稽(見本院卷第1
    19至121頁)，被告雖執詞稱其當日有提程序問題云云，然查
    ，被告所謂之提案(本院卷第215頁)，係「…請主席依法作業
    ，宣布全程錄影或錄音並保存檔案備查…逐案處理，在主席
    宣讀會議紀錄才能散會…」，其所謂之「提案」，是要求會
    議主席依其意見處理之實質問題，並非程序事項；其後載明
    6項臨時動議，其末尾皆請主任委員說明，核其性質並非議
    案，亦非「管委會未公開財務資料前，不得就管理費之調整
    案表決」之「臨時動議」，可見被告所述均屬被告片面之詞
    ，被告之辯解核難憑採。
　⒋退萬步言，被告所提者皆屬召集程序或決議方法違反法令或
    章程（假設語氣，本院並不認同），然依民法第56條之規定
　　「總會之召集程序或決議方法，違反法令或章程時，社員得
    於決議後三個月內請求法院撤銷其決議。」，系爭區權會於
    109年7月25日召開，被告迄今仍未對該次會議提出撤銷之訴
    ，再以之爭執，應非可採。
　⒌被告又執詞稱原告偽造會議紀錄云云。惟按「私文書經本人
    或其代理人簽名、蓋章或按指印或有法院或公證人之認證者
    ，推定為真正。」民事訴訟法第358條第1項定有明文。查第
    2次區權會會議紀錄既經原告在其上蓋有大、小章並記載「
    與正本相符」(支付命令卷第61至67頁)，即已推定其為真正
    ，被告未提出反證證明之，其辯解自非可採。況且，被告所
    提之證據無非係指第1次區權會會議紀錄有多種版本云云，
    然第1次會議紀錄既與本案爭執無關，自無需審酌，被告所
    言即非可採。
　㈢從而，原告主張被告應給付原告4050元，及自支付命令狀繕
    本送達之翌日(110年4月10日，支付命令卷第91頁)起至清償
    日止，按年息5％計算之利息，為有理由，應予准許。
四、本件原告勝訴部分，係就民事訴訟法第436條之8適用小額訴
    訟程序所為被告敗訴之判決，依同法第436 條之20規定，應
    依職權宣告假執行，並依同法第436 條之23準用第436 條第
    2 項，適用同法第392 條第2 項規定，依職權宣告被告如預
    供擔保，得免為假執行。
五、本件事證已臻明確，兩造其餘攻擊防禦方法與判決之結果不
    生影響，爰不一一贅論，至被告陳稱：訴外人龍翔保全工作
    人員現場有錄音錄影照片，請求原告提出是日資料云云(本
    院卷第199頁)，本院心證已如前述，被告之聲請即無調查之
    必要，附此敘明。
六、訴訟費用負擔之依據：民事訴訟法第78條。本件訴訟費用額
    ，依後附計算書確定如主文所示金額。
中　　華　　民　　國　　110 　年　　11　　月　　25　　日
                      臺北簡易庭  法  官  趙子榮
以上正本證明與原本無異。
如不服本判決，須以違背法令為理由，於判決送達後20日內向本
庭提出上訴狀（應按他造當事人之人數附繕本）；如委任律師提
起上訴者，應一併繳納上訴審裁判費。
中　　華　　民　　國　　110 　年　　11　　月　　25　　日
                                  書記官  陳怡安
計   算   書：
項        目             金   額（新臺幣）    備    註
第一審裁判費             1000元
合        計             1000元

附錄：
一、民事訴訟法第436條之24第2項：
    對於小額程序之第一審裁判上訴或抗告，非以其違背法令為
    理由，不得為之。
二、民事訴訟法第436條之25：
    上訴狀內應記載上訴理由，表明下列各款事項：
    （一）原判決所違背之法令及其具體內容。
    （二）依訴訟資料可認為原判決有違背法令之具體事實。